【裁判字號】    92,親,67
【裁判日期】    921003
【裁判案由】    否認子女
【裁判全文】
臺灣臺北地方法院民事判決                            九十二年度親字第六七號
    原      告  丙○○
    被      告  甲○○
    兼      右
    法定代理人  乙○○
右當事人間否認子女事件，於民國九十二年九月二十四日言詞辯論終結，本院判決如
左：
    主      文
確認被告甲○○（男、民國九十一年七月十九日出生、
○一三二三九號）非原告自被告乙○○受胎所生之子。
訴訟費用由被告負擔。
    事      實
甲、原告方面：
  一、聲明：請求確認被告甲○○非原告自被告乙○○受胎所生之子。
  二、陳述：原告與被告乙○○於民國（下同）八十一年三月十三日結婚，於九十一
      年七月十九日生育一子即被告甲○○，嗣於九十一年十一月二十五日與被告乙
      ○○協議離婚。惟被告甲○○並非原告自被告乙○○受胎所生之子，為此訴請
      確認被告甲○○非原告自被告乙○○受胎所生之子。
  三、證據：提出兩造
乙、被告方面：
  一、聲明：同意原告請求。
  二、陳述：原告離家多年並未與被告乙○○同居，被告乙○○係經戶政事務所通知
      始知原告生育被告甲○○，且被告甲○○推定為被告乙○○之子。
    理      由
一、原告起訴主張原告與被告乙○○於八十一年三月十三日結婚，原告於九十一年七
    月十九日生育一子即被告甲○○，原告嗣於九十一年十一月二十五日與被告乙○
    ○協議離婚。惟原告與被告乙○○於婚姻存續中所生之子即被告甲○○並非自被
    告乙○○受胎，求為判決認被告甲○○非原告自被告乙○○受胎所生之子等語。
    被告則陳述兩造多年未同居，被告乙○○係經戶政事務所通知始知原告生育被告
    甲○○之事，同意原告請求等語。
二、經查原告與被告乙○○原為夫妻關係之事實，業據其提出兩造
    信為真實。次查被告甲○○非原告自被告乙○○受胎所生之子之事實，核與法務
    部調查局鑑定結果：「依據遺傳法則，甲○○之ＤＮＡＳＴＲ式ＷＡ、ＴＨ０１
    、ＤＳ１１、Ｄ１８Ｓ５１及Ｄ１６Ｓ５３９等五項型別與乙○○之各項對應型
    別均矛盾，因此認為乙○○不可能為甲○○之生父。」等語相符，有法務部調查
    局鑑定報告書在卷可憑，是原告主張堪信為真實。
三、按從子女出生日回溯第一百八十一日起至第三百零二日止為受胎期間；又妻之受
    胎，係在婚姻關係存續中者，推定其所生子女為婚生子，但如夫妻之一方於知悉
    子女出生之日起一年內能證明妻非自夫受胎者，得提起否認之訴，民法第一千零
    六十二條第一項、第一千零六十三條分別定有明文。本件原告與被告乙○○原係
    夫妻關係，原告受胎期間與被告乙○○仍有婚姻關係，惟被告甲○○顯非原告自
    被告乙○○受胎所生之事實，已如前述；且自被告甲○○於九十一年七月十九日
    出生日起，迄至原告於九十二年七月二日提起本件否認子女之訴為止，尚未滿一
    年，原告提起本件否認子女之訴，為有理由，應予准許。
四、據上論結，原告之訴為有理由，依民事訴訟法第七十八條、第八十五條第一項前
    段，判決如主文。
中      華      民      國    九十二    年      十    月      三        日
                                        家事法庭法      官  林妙黛
右正本證明與原本無異。
如不服本判決，應於判決送達後二十日之不變期間內，向本院提出上訴狀。
中      華      民      國    九十二    年      十    月      三        日
                                                書  記  官  尹遜言


司法院資訊處製作；財團法人民間司法改革基金會備份。
